【裁判字號】    97,訴,1804
【裁判日期】    970530
【裁判案由】    偽造文書
【裁判全文】
臺灣板橋地方法院刑事判決              97年度訴字第1804號
公  訴  人  臺灣板橋地方法院檢察署檢察官
被      告  甲○○
上列被告因偽造文書案件，經檢察官提起公訴（97年度偵緝字第
607 號），於本院準備程序進行中，被告就被訴之事實為有罪陳
述，經告知被告簡式審判程序之旨，並聽取當事人之意見後，裁
定進行簡式審判程序判決如下：
    主  文
甲○○行使偽造私文書，足以生損害於他人，累犯，處有期徒刑
伍月，如易科罰金，以新臺幣壹仟元折算壹日；減為有期徒刑貳
月又拾伍日，如易科罰金，以新臺幣壹仟元折算壹日。「和信電
訊行動電話服務申請書」內偽造「乙○○」之署名貳枚沒收之。
    事  實
一、甲○○前因偽造文書、詐欺等案件，經臺灣澎湖地方法院以
    93年度馬簡字第185 號判決有期徒刑3 月、3 月、3 月，應
    執行有期徒刑8 月確定，經於民國95年1 月30日縮行執行完
    畢。詎其猶不知悔改，經以代辦汽車過戶為由，取得乙○○
    之國民身份證後，竟基於行使偽造私文書、詐欺取財之犯意
    ，未經乙○○之同意，即於96年3 月間在臺北縣泰山鄉○○
    路不詳地址之傑昇通信有限公司，持乙○○之國民身分證，
    向該通訊行店員郭雨倫佯稱替乙○○代辦行動電話門號，而
    在「和信電訊行動電話服務申請書」內偽造乙○○之簽名2
    枚（起訴書誤載為1 枚）後，交予郭雨倫而加以行使，致使
    郭雨倫陷於錯誤，鄭力維因而順利辦得行動電話門號「0000
    000000」號，並取得上揭門號之ＳＩＭ卡及行動電話1 支，
    足以生損害於乙○○、郭雨倫及和信電訊股份有限公司。嗣
    因甲○○自96年9 月起未繳納上揭行動電話通信費用，經和
    信電訊股份有限公司通知乙○○後，始悉上情。
二、案經臺灣縣政府警察局新莊分局報告臺灣士林地方法院檢察
    署呈請臺灣高等法院檢察署檢察長令轉臺灣板橋地方法院檢
    察署偵查起訴。
    理  由
一、按除被告所犯為死刑、無期徒刑、最輕本刑為3 年以上有期
    徒刑之罪或高等法院管轄第一審案件者外，於第一次審判期
    日前之準備程序進行中，被告先就被訴事實為有罪之陳述時
    ，審判長得告知被告簡式審判程序之旨，並聽取當事人、代
    理人、辯護人及輔佐人之意見後，裁定進行簡式審判程序，
    刑事訴訟法第273 條之1 第1 項定有明文。經核本件被告所
    犯係死刑、無期徒刑、最輕本刑均為3 年以上有期徒刑以外
    之罪，其於準備程序中就被訴事實為有罪之陳述，經法官告
    知簡式審判程序之旨，並聽取公訴人、被告之意見後，本院
    爰依首揭規定，裁定進行簡式審判程序，合先敘明。
二、上開事實，業據被告甲○○於本院訊問時坦承不諱，核與證
    人乙○○於警詢及偵查所為之證述相符，復有所偽造之「和
    信電訊行動電話服務申請書」、證人乙○○所具名「未申請
    和信門號申請書」各1 份附卷足憑，堪認被告之自白與事實
    相符。從而本件事證已臻明確，被告之犯行堪以認定，應依
    法論科。
三、被告甲○○填寫偽造乙○○名義之「和信電訊行動電話服務
    申請書」後，提出於通訊行之店員行使之，因而詐得行動電
    話1 具（含門號1 組、SIM 卡1 枚）之部分，核其所為，係
    犯刑法第216 條、第210 條之行使偽造私文書罪、第339 條
    第1 項之詐欺取財罪；其偽造「乙○○」簽名之行為，屬偽
    造私文書之階段行為，其偽造私文書之低度行為亦為行使之
    高度行為所吸收，均不另論罪。又被告所犯行使偽造私文書
    及詐欺取財（即詐得行動電話、SIM 卡部分）間，因被告於
    同時地為行使偽造私文書及詐欺取財之行為，足認被告係基
    於一個犯罪決意，實行數個構成要件之行為，而該二者有其
    同一性，自得評價為一行為而論以想像競合犯，應從一重之
    行使偽造私文書罪論處。公訴人就被告上揭犯行，漏未敘及
    刑法第339 條第1 項之詐欺取財罪，惟此揭部分因與前揭業
    經論罪之行使偽造私文書罪間，具有想像競合犯之裁判上一
    罪關係，為起訴效力所及，本院自應併予審酌。又被告有如
    事實欄所載之論罪科刑執行情形，有台灣高等法院被告前案
    紀錄表在卷可稽，是其於有期徒執行完畢後，5 年以內故意
    再犯本罪，為累犯，應依刑法第47條第1 項之規定加重其刑
    。爰審酌被告以利用代辦汽車買賣過戶而持有他人證件之機
    會，為行使偽造私文書、詐欺取財等行為，觀念偏差，兼衡
    以其犯罪之動機、手段及犯後均坦承犯行等一切情狀，量處
    如主文所示之刑，並諭知易科罰金之折算標準。又被告所犯
    上開之罪因在96年4 月24日以前，合於中華民國九十六年罪
    犯減刑條例第2 條第1 項第3 款規定，且非同條例第3 條、
    第5 條所定不得減刑之罪（本案被告遭通緝時間為97年2 月
    27日），是就被告所犯之罪，併依上開減刑條例規定減二分
    之一之刑。至扣案「和信電訊行動電話服務申請書」內「乙
    ○○」之署名2 枚，係偽造之署押，應依刑法第219 條之規
    定，不問屬於犯人與否，均沒收之。
據上論斷，應依刑事訴訟法第273 條之1 第1 項、第299 條第1
項前段，刑法第216 條、第210 條、第339 條第1 項，第55條、
第47條第1 項、第41條第1 項、第219 條，刑法施行法第1 條之
1 ，中華民國九十六年罪犯減刑條例第2 條第1 項第3 款、第7
條，判決如主文。
本案經檢察官江祐承到庭執行職務。
中    華    民    國    97    年    5     月    30    日
                  刑事第十一庭  法  官   邱景芬
以上正本證明與原本無異
如不服本判決應於送達後10日內向本院提出上訴狀
                                書記官  曾千庭
中    華    民    國    97    年    6     月    3     日
附錄本案論罪科刑法條全文：
中華民國刑法第210條
（偽造變造私文書罪）
偽造、變造私文書，足以生損害於公眾或他人者，處5年以下有
期徒刑。
中華民國刑法第216條
（行使偽造變造或登載不實之文書罪）
行使第210條至第215條之文書者，依偽造、變造文書或登載不實
事項或使登載不實事項之規定處斷。
中華民國刑法第339條
（普通詐欺罪）
意圖為自己或第三人不法之所有，以詐術使人將本人或第三人之
物交付者，處5年以下有期徒刑、拘役或科或併科1千元以下罰金
。
以前項方法得財產上不法之利益或使第三人得之者，亦同。
前二項之未遂犯罰之。


司法院資訊處製作；財團法人民間司法改革基金會備份。
